臺灣高等法院臺中分院刑事判決　 95年度重上更(三)字第140號
上　訴　人
即　被　告　丁○○原名黃明輝.
　　　　　　　　　　五號
　　　　　　　　　　另案在臺灣嘉義監獄執行中
選任辯護人　林世祿律師
上　訴　人
即　被　告　甲○○
　　　　　　　　　　另案在臺灣台中監獄執行中
上　一　人
指定辯護人　呂秀梅律師
上列上訴人等因違反毒品危害防制條例案件，不服臺灣彰化地方
法院九十二年度訴字第二五五號中華民國九十三年四月十三日第
一審判決（起訴案號：臺灣彰化地方法院檢察署九十一年度偵字
第七六二六、七六二七、八八六七號），提起上訴，經判決後，
由最高法院第三次發回，本院更為判決如下：
    主  文
原判決關於丁○○、甲○○販賣第二級毒品部分，均撤銷。
丁○○共同販賣第二級毒品，累犯，處有期徒刑肆年陸月。與甲○○共同販賣第二級毒品之所得新台幣壹仟元應連帶沒收，如全
部或一部不能連帶沒收時，以其財產抵償之。
甲○○共同連續販賣第二級毒品，累犯，處有期徒刑伍年。個別
販賣第二級毒品之所得新台幣壹仟元沒收之，如全部或一部不能
沒收時，以其財產抵償之；另與丁○○共同販賣第二級毒品之所
得新台幣壹仟元應連帶沒收，如全部或一部不能連帶沒收時，以
其財產抵償之。
    事  實
一、丁○○（原名黃明輝）曾於民國（下同）八十八年間，因犯
    竊盜罪，經臺灣彰化地方法院判處有期徒刑十月確定；再因
    另犯非法施用第一級毒品罪、及非法施用第二級毒品罪，經
    臺灣彰化地方法院分別判處有期徒刑七月、三月確定；嗣丁○○所犯上開各罪被判處之有期徒刑，因合於數罪併罰規定
    ，業經臺灣彰化地方法院裁定其應執行刑為有期徒刑一年六
    月確定，並於九十年六月五日執行完畢。又甲○○（綽號白
    面）則曾於八十七年間，因犯非法持有具殺傷力之改造手槍
    罪、及犯非法製造彈藥罪，經臺灣彰化地方法院分別判處有
    期徒刑一年七月、併科罰金新台幣六萬元，及有期徒刑一年
    三月、併科罰金新台幣四萬元，且定其應執行刑為有期徒刑
    二年八月、併科罰金新台幣九萬元確定，後經入監執行，已
    於九十年二月二十日假釋出監並交付保護管束，並至九十年
    十一月八日假釋期滿，其假釋未被撤銷而視為執行完畢。
二、惟甲○○、丁○○二人仍不知悔改，竟仍基於販賣第二級毒
    品安非他命以營利之犯意，甲○○並有概括犯意，或由甲○○單獨一人，或由甲○○與丁○○基於共同販賣第二級毒品
    安非他命以營利之犯意聯絡，而為下列販賣第二級毒品安非
    他命之犯行（其中，甲○○係連續為下列販賣第二級毒品安
    非他命之犯行），其情形如下：
（一）吳錫興於九十一年七月間某日，以其使用0000000
      000號行動電話撥打甲○○住處電話與甲○○聯絡，談
      妥購買安非他命之金額、數量及約定交易時間、地點後，
      即由甲○○前往其住處附近之「永光國小」前，以一手交
      錢一手交貨之方式，將第二級毒品安非他命一包，以新台
      幣（下同）一千元之價格販賣給吳錫興。
（二）九十一年九月間某日，丙○○撥打丁○○使用之0000
      000000號行動電話門號與丁○○聯絡，談妥購買安
      非他命之金額、數量、約定交易時間及地點後，丙○○即
      依約前往彰化縣大城鄉○○村○○路五號甲○○住處，欲
      與丁○○完成買賣安非他命之交易，適丁○○外出，與丁○○有共同犯意聯絡之甲○○即承前販賣安非他命牟利之
      概括犯意，拿出第二級毒品安非他命一包，並以一千元之
      價格，賣給丙○○施用。
（三）總計甲○○販賣第二級毒品安非他命予吳錫興、丙○○之
      犯罪所得共二千元（其中一千元係甲○○與丁○○共同販
      賣第二級毒品安非他命所得）。
三、嗣於九十一年十月三十一日二十時四十五分許，經警持搜索
    票在甲○○前揭住處查獲，逮捕丁○○、甲○○，並扣得丁○○所持有之行動電話易付卡一張（門號00000000
    00，係向電信公司租用而取得持有）。
四、案經彰化縣警察局二林分局移請臺灣彰化地方法院檢察署檢
    察官偵查起訴。
    理  由
一、本案上訴人即被告甲○○（以下簡稱為被告甲○○）雖坦承
    伊確有於上開時、地，各交付安非他命一包給吳錫興及丙○○，但被告甲○○矢扣否認伊有販賣第二級毒品安非他命之
    犯行，並辯稱：伊僅係幫助丙○○、吳錫興向他人購買安非
    他命等語。至於上訴人即被告丁○○（以下簡稱為被告丁○○）則矢口否認伊有販賣第二級毒品安非他命之犯罪情事，
    並辯稱：丙○○有無於上開時間撥打0000000000
    號行動電話與伊通聯，伊已忘記，但伊並未於電話中與丙○○約定第二級毒品安非他命之買賣，其後甲○○有無交付一
    包安非他命給丙○○，伊並不知情，此事亦與伊無關，伊應
    不為罪等情。
二、惟查：
（一）關於被告甲○○抗辯刑求部分：
      被告甲○○之前審選任辯護人陳稱：被告甲○○於九十一
      年十月三十一日、九十一年十一月十五日警詢時有被刑求
      云云，被告甲○○於本院前審準備程序時亦稱：「十月三
      十一日當天在我家裡，警方逮捕我的時候，好像是一個彰
      化總局的員警，他一個把我架住，然後毆打我的肚子約有
      二、三拳」、「（還有在什麼時間、地點被刑求？）十月
      三十一日回警察局時，好像是林志強警員，在我說我不知
      道的時候，他就把我手反銬在背後然後手往上提」等語（
      見本院更一卷一第一九八、一九九頁）。然查：
（１）就被告甲○○陳稱十月三十一日被警刑求一事，經傳喚證
      人林志強到庭證稱：「完全沒有這回事，銬手銬是有，但
      是並沒有往上提的動作，因為警政署規定必須對所有嫌疑
      人反銬」等語（見本院更一卷二第一二頁）；另證人蕭明
      寬亦到庭證稱：「（十月三十一日這次製作筆錄之前或製
      作時，你或其他員警有無對被告甲○○做強暴、脅迫、利
      誘、詐欺、其他不正方法取供？）沒有」、「（十月三十
      一日在被告家並沒有刑求的事，因為我記得當初到他家門
      口時，他和丁○○在看電視，在他們家桌上就看到毒品，
      因為我們當初的訊息是說毒品是藏放在外面，所以我們要
      他出來外面配合查緝，但是他好像有意要跑掉」等情（見
      本院更一卷一第一九七至一九九頁）。且經本院前審向台
      灣彰化看守所函調被告甲○○入所時之健康檢查表、新收
      收容人內外傷記錄表，其上除未記載被告甲○○入所時，
      有何外傷記錄之外，就內傷記錄部分，被告甲○○並自陳
      ：「無」，此有上開檢查表、記錄表在卷可憑（見本院更
      一卷二第四、五頁）。復經本院前審勘驗被告甲○○於九
      十一年十月三十一日警訊之錄音帶結果，錄音內容亦聽不
      出警方有對被告施加強暴、脅迫、利誘、詐欺或其他不正
      方式詢問被告之情，經記明筆錄可稽（見本院更一卷一第
      一六一頁），足見被告甲○○辯稱其於九十一年十月三十
      一日遭警刑求，且是內傷云云，尚不足採信。
（２）次就被告甲○○前審選任辯護人陳稱：被告甲○○於九十
      一年十一月十五日之警訊，有被警刑求部分；依據被告甲○○前開供述，其並未陳述有於此日遭警刑求，且被告甲○○於檢察官偵查時，亦曾供稱其並未遭警刑求逼供等語
      （見九十一年度偵字第七六二七號偵查卷宗第四○頁反面
      ），證人蕭明寬亦到庭證稱無對被告甲○○強暴、脅迫等
      取供情事（見本院更一卷一第一九六頁），並經本院前審
      向台灣彰化看守所調取九十一年十一月十五日之收容人出
      庭、提訊暨返回檢查登記簿，其上之「提回所後檢查情形
      」欄，記載「正常」，備註：「二林分局、無被刑求」等
      語，亦有該登記簿影本在卷可稽（見本院更一卷二第六頁
      ），復經本院前審勘驗九十一年十一月十五日被告甲○○
      之警訊筆錄結果，亦未發現訊問過程中，員警有對被告甲○○刑求之跡證，記明筆錄可據（見本院更一卷一第一九
      五頁）。依據上開證據，堪認被告甲○○於九十一年十一
      月十五日並無其前審選任辯護人所稱「遭警刑求」之事發
      生，被告甲○○之前審選任辯護人就此部分，為被告甲○○所提出之刑求抗辯，亦為本院所不採。
（二）又被告甲○○及其前審選任辯護人另主張九十一年十一月
      十五日被告甲○○之警訊錄音，部分未錄而不連續部分：
      經本院前審當庭勘驗被告甲○○於九十一年十一月十五日
      警訊時之錄音帶，員警在告知被告甲○○相關權利後，詢
      問其要請那一位律師，且要提出委任狀，其後有錄音帶切
      換之聲音，再經員警詢問其是否要請律師，被告答稱「不
      用」（見本院更一卷一第一七五、一七六頁）。就此部分
      ，經本院前審訊問證人即製作上開筆錄之員警蕭明寬，其
      已證稱：「當時是要聯絡他的律師，所以中間有停頓，結
      果他沒有聯絡，又說不要」、「但是後來確定被告不請律
      師時，我們才繼續錄音」、「（那你為何要將錄音切斷？
      ）我們想聯絡可能很久，為了怕錄音帶使用不夠，所以先
      把他切掉」等語（見本院更一卷一第二○○頁）。經查上
      開警訊錄音帶經本院前審當庭勘驗之時間，為一小時又四
      分鐘（自上午十時四十五分播放至上午十一時四十九分）
      ，而警訊筆錄製作時間係一小時又三十三分鐘（自十三時
      五十分至十五時二十三分），其間相差二十九分。易言之
      ，警訊筆錄製作時間與錄音時間相差二十九分，此應為上
      開錄音切換停頓之時間。按被告或犯罪嫌疑人表示已選任
      辯護人，因等候其辯護人到場致未予訊問者（但等候時間
      不得逾四小時），該等候時間得不予計入二十四小時內，
      刑事訴訟法第九十三條之一第一項第五款定有明文。是以
      在警方製作筆錄之實務上，若有上開之情，通常會先製作
      一份被告或犯罪嫌疑人表明要選任辯護人之筆錄，然後停
      止錄音等候選任辯護人之到來，後於選任辯護人到來之後
      ，或在被告、犯罪嫌疑人又表示不委任辯護人到場之後，
      或在等候四小時仍未見選任辯護人到場之後，再就案情訊
      問內容製作第二份警訊筆錄，此係吾人職務上所知之事。
      本案被告甲○○表明要請律師到場時，警方原應立即停止
      第一份筆錄之製作，並停止錄音，隨後於被告表示不請律
      師到場時，再重新製作第二份警訊筆錄並開始錄音，如此
      方能計算出等候之時間，而得予不計入二十四小時之內。
      本案製作筆錄之員警雖將警方通常所採二階段製作筆錄之
      程序合而為一，致其便宜行事，易遭誤解以為未連續錄音
      ，但在實質上，此與二階段製作筆錄並無差異。本案被告
      甲○○在上開警訊期日確有先陳稱：「我可以通知律師來
      嗎？」等語，有本院勘驗筆錄可憑（見本院更一卷一第一
      七五頁），則警員蕭明寬所證上情，自屬有據。被告甲○○前審選任辯護人主張：上開警訊筆錄警方並未連續錄音
      ，警訊筆錄之製作存有瑕疵，不得採為不利於被告等之認
      定部分，亦為本院本案所不採取。
三、次查，本案被告甲○○雖以上開情詞，否認其有販賣第二級
    毒品安非他命給證人吳錫興。惟證人吳錫興就被告甲○○此
    部分犯行，已於九十一年十二月十日檢察官偵訊時，具結證
    述：「（問：你在九十一年十一月九日中午，有無在二林分
    局刑事組指認你海洛因及安非他命是向俊宏、紅龜、白面三
    人買的？）答：是的，我毒品海洛因是向紅龜買的，安非他
    命是向白面買的」、「（提示卷附林俊宏、黃明輝及甲○○
    之刑案照片，問：這三人當中，有無紅龜、白面或你所說的
    俊宏？）答：黃明輝是紅龜、甲○○是白面、林俊宏是俊宏
    」、「（問：你向甲○○【白面】買安非他命幾次？）答：
    一次，是我警訊中說的那次」、「（問：你以何電話聯絡？
    ）答：我的0000000000號電話」、「（問：你在
    警訊中所言實在？）答：實在」等語（見九十一年度偵字第
    七六二六號偵卷第一七一至一七三頁，又證人吳錫興於九十
    一年十一月九日係在二林分局警訊證稱：「有，大約在九十
    一年七月左右曾向甲○○購買過毒品」、「購買安非他命一
    千元，交易地點是在大城鄉永和村青埔巷永光國小前」等語
    ，此部分證詞見林警刑字第０９１００１３５２９０號警卷
    第十一、十二頁）。證人吳錫興在檢察官偵訊時所為之上開
    證詞，有經具結，且無「顯有不可信之情況」，依據刑事訴
    訟法第一百五十九條之一第二項之規定，自具證據能力。雖
    證人吳錫興嗣後在原審法院與本院前審審理時，即又改證：
    「（問：九十一年七月間，打甲○○電話談何事？）有談買
    毒品的事。拜託王幫他（應係【我】字之誤）買了一千元的
    安非他命」（原審卷一第一六五頁）、「「（辯護人問：你
    拿錢給甲○○請他拿安非他命時，甲○○有無離開一段時間
    ，再拿安非他命給你？）答：有離開一段時間」、「（辯護
    人問：甲○○幫你買安非他命，有無加價或有無賺差價？）
    答：沒有」（見本院上訴卷第二一七頁）等語。惟證人吳錫
    興在檢察官偵訊時，係證稱其先撥打電話向被告甲○○購買
    一千元之安非他命，後約在彰化縣大城鄉永和村青埔巷永光
    國小前面完成交易，其詞義甚明。若證人吳錫興係先拿一千
    元給被告甲○○，請被告甲○○代購安非他命，被告甲○○
    乃應允代購，並外出一段時間才攜回安非他命一包交付證人
    吳錫興，則被告甲○○僅係代購安非他命之人，實際販賣安
    非他命者係另有他人，其情甚明。證人吳錫興具有高職教育
    程度，其於偵查應訊當時，年齡亦已有二十六歲，智識健全
    ，當不可能將其委請被告甲○○代購安非他命之事實，誤述
    為：係向被告甲○○購買安非他命。再者，證人吳錫興在本
    院前審審理時，既又證稱：其不知被告甲○○係至何處向何
    人購買安非他命等語（見本院上訴卷第二二○頁），則其應
    不知被告甲○○向他人購買安非他命之情形，詎其卻又在本
    院前審審理時，明確證述被告甲○○並未賺取差價，其迴護
    被告甲○○之情，甚為明顯。此外，證人吳錫興在本院前審
    審理時，既已坦承之前曾向他人買過安非他命（見本院上訴
    卷第二二○頁），而被告甲○○在本院本案審理時，亦坦承
    上開案發期間，其並未施用安非他命，並自承其在警、偵訊
    供稱其所施用之海洛因係共同被告丁○○提供乙情，確屬真
    實（見本院本案審理筆錄第五頁），則曾向他人購得安非他
    命之證人吳錫興，豈有可能委請未曾向他人購買安非他命之
    被告甲○○代購安非他命？證人吳錫興在原審法院及本院前
    審審理時，所為之上開證詞，因有上開違背情理之處，故為
    本院所不採信。被告甲○○辯稱伊係代替吳錫興向他人購買
    安非他命，及嗣後又改稱：很久之前曾經施用安非他命，故
    知毒品來源，可代為購買云云，均為本院所不採信。
四、再查，本案被告丁○○及甲○○雖以上開情詞，否認其有販
    賣第二級毒品安非他命給證人丙○○，第查：
（一）本案證人丙○○於九十一年十一月七日被警持搜索票在其
      位於彰化縣大城鄉永利村王厝巷二八號之住處搜索到安非
      他命吸食器後，就其施用安非他命之來源，係分別於警、
      偵、審中，及於本院前審，分別為下列之陳述與證詞。即
      ：
（１）證人丙○○於九十一年十一月七日之警訊，係陳述：「我
      所吸食之海洛因及安非他命是向俊宏及阿輝購買的，每包
      海洛因及安非他命是以新台幣一千元向兩人購得」、「我
      是於九十一年七月左右開始向二人購買，每次都買一包價
      格是新台幣一千元，交易地點都在大城生鮮超市前、二林
      基督教醫院前、二林金域賓館前、大城永光國小前、以及
      大城青埔巷五號『白面』甲○○的家中，購買毒品」、「
      我是打電話連絡兩人購買毒品」、「黃明輝（即被告丁○○）電話是0000000000、000000000
      0，．．．．．．我的行動電話是0000000000
      」、「都是以電話先連絡交易地點再交錢給他們二人，他
      們二人再交毒品給我」、「（你說曾到大城鄉青埔巷五號
      『白面』甲○○家中，他們三人是否為同一販毒集團成員
      ？）是的，他們三人是同一販毒成員」等語（見林警刑字
      第０９１００１３５２９０號警卷第８－１０頁）。依據
      證人丙○○於上開警訊期日所為之陳述，其係陳稱：安非
      他命係其以一包一千元之代價向被告丁○○購買，購買之
      方式係先以電話聯絡，後再約定時間、地點完成交易，而
      被告丁○○之行動電話號碼是0000000000、0
      00000000號，而被告甲○○係與被告丁○○屬同
      一販毒集團成員。
（２）證人丙○○於九十一年十一月十四日檢察官偵訊時，係具
      結證稱：「（問：你在未入所前使用行動電話號為何？）
      0000000000，我家裏電話是0000000號
      」、「（問：你在十一月七日下午二點十分起有無在二林
      分局接受警訊筆錄？）有」、「（問：你在警訊中所指認
      俊宏及阿輝是否即是被告林俊宏及丁○○【原名黃明輝】
      ？）是的」、「（問：你如何知道向他們二人買毒品？）
      是以前我在外聽他人說他們有在賣毒品，因我與他們不認
      識，就問他們，他們說有，我就向他們買一千元」、「我
      向丁○○買過安非他命，沒買過海洛因」、「我只向丁○○買一次安非他命」、「（問：交易方式地點時間為何？
      ）我直接去丁○○家向他買，在九十一年九月間某日白天
      去，我到那裏時，丁○○不在，是甲○○，後我拿一千元
      交給甲○○，甲○○就拿一包安非他命給我」、「（問：
      甲○○【白面】與丁○○住一起？）是，我去過二、三次
      ，丁○○都在甲○○家裏，有無住在一起我不知道，我是
      去甲○○家裏買安非他命，不是去丁○○家裏」、「（問
      ：甲○○家地址？）我只知道他住大城、青埔仔，但確實
      地址我不知道」、「（問：你到底曾否向丁○○買過安非
      他命或海洛因？）答：我向丁○○買過海洛因，沒向他買
      安非他命，我安非他命只向甲○○買過一次」等語（見九
      十一年度偵字第七六二六號偵卷第一三五至一三九頁）。
      依據證人丙○○於檢察官偵訊時所為之上開證詞，其係於
      九十一年九月間某日白天，到丁○○當時之居處（即被告
      甲○○之住所），要以一千元向被告丁○○購買安非他命
      一包，但被告丁○○不在，乃由被告甲○○拿出一包安非
      他命與其完成交易。
（３）證人丙○○於九十二年八月十五日經原審法院訊問時，係
      具結證稱：「（問：你向何人買毒品？何時何地？）答：
      我是叫丁○○幫我買安非他命，我拿一千元叫他買，時、
      地忘記了」等語（見原審卷一第一六六頁）
（４）證人丙○○於九十三年七月二十八日本院上訴審審理時，
      係具結證稱：「（辯護人問：甲○○當時如何將安非他命
      交給你，是否自己施用前先交給你先用？）因為我到他家
      中找他，他說半個小時後有可以調給我，叫我在家等他，
      回來後他拿給我我才走」、「（問：甲○○交安非他命給
      你，有加價或有無賺差價？）沒有」、「（審判長問：你
      有無找過被告甲○○？）只有一次，我是拜託他買安非他
      命，我拿錢給被告甲○○，在他家等他，他說時間多久不
      一定，他出去後約半小時後回來」、「（審判長問：幫你
      買毒品的人向何人購買，你知否？在何處購買？）我不知
      道」、「（審判長問：你如何知道幫你買的人沒有賺差價
      ？）應該沒有，因為差不多」等語（見本院上訴卷第二一
      二至二二一頁）
（５）證人丙○○於九十四年四月十八日本院上更一審審理時，
      係具結證稱：「（問：是否認識在庭三位被告？當庭指認
      ）認識」、「（問：有無向他們三人購買過毒品？）沒有
      」、「（問：尤其穿黑色衣服的這個人【指丁○○】你是
      否有向他買過毒品？）不曾」、「（問：為何在九十一年
      十一月十四日偵訊時，檢察官問你，你為何說有向丁○○
      購買過毒品一次？）我沒有向丁○○買過毒品」、「（問
      ：你有沒有這樣講？）那麼久我忘記了」、「（問：那你
      為何會這樣說？）我沒有向丁○○購買毒品」、「（請庭
      上提示九十一年十一月十四日丙○○在偵查中的筆錄交自
      閱，問：你為何會這樣說【提示交自閱並朗讀全部筆錄】
      ？）當時被抓到時我毒癮犯了」、「（問：你說你確實沒
      有向丁○○購買毒品是嗎？）是的」、「（問：你說你當
      時怎麼樣？）因為我當時犯了毒癮，我不曉得在說什麼」
      、「（問：你是否有打電話給庭上三位【指丁○○、甲○○、林俊宏）當庭指認？】我有打電話給甲○○，當時因
      為我要購買毒品，無處購買，所以我拜託中間這位【指甲○○】請他幫我購買」、「（問：你是否有打過電話給第
      一位【指丁○○】？）我沒有打過」、「（問：九十一年
      十一月七日的警訊筆錄談到向丁○○購買安非他命一次，
      因當時丁○○不在，甲○○在，所以你拿一千元給甲○○
      ，甲○○就拿安非他命給你，到底甲○○是馬上拿給你或
      是甲○○出去半個小時之後再拿給你？）甲○○是出去後
      約半個小時回來才把安非他命拿給我」、「（問：那你為
      何在警訊時說你拿一千元給他甲○○即拿一包安非他命給
      你？）應該是筆錄記錯」等語（見本院上更一卷二第一六
      五至一七○頁）。其後，證人丙○○於九十四年五月二十
      三日本院上更一審審理時，再證稱：「（辯護人問：在警
      訊時，為什麼警員問你問題，你回答問題之後，到下一訊
      問的時間，會相隔那麼久？）因為我當時毒癮發作，很不
      舒服，但是警員還要我指認」、「（問：為何在九十一年
      十一一月七日警訊，你說九十一年十月下旬，你以每包一
      千元的價格在彰化縣金城賓館、彰基、永光國小前、甲○○他家等地直接向丁○○購買海洛因？）我的意思是說我
      拜託丁○○去幫我購買海洛因，我從來沒有拜託丁○○他
      購買安非他命」、「（問：你在警訊中都說你的毒品都是
      向俊宏、阿輝購買的你有提到你到甲○○家中，你到那裏
      去找誰？）答：我去甲○○他家是要去找阿輝【指丁○○
      】，因為阿輝不在，所以我請甲○○幫我拿一千元的毒品
      【安非他命】，他要我在家等，他出去外面拿，回來之後
      再交給我，我只有請甲○○幫我購買這一次而已」、、「
      （問：你說你請丁○○、林俊宏他們購買毒品都是用電話
      先聯絡，那麼你有無打電話給甲○○？）沒有，我都是打
      電話給林俊宏因為我沒有甲○○的電話」、「（問：既然
      你只拜託甲○○拿一次的安非他命，你為何在警訊說丁○○、林俊宏、甲○○他們是同一販毒集團？）答：因為我
      去找林俊宏時，我曾經看到丁○○、林俊宏、甲○○他們
      在一起，所以我誤以為他們是一起的」等情（見本院上更
      一卷三第二三至二九頁）。
（６）惟經本院前審當庭勘驗證人丙○○於九十一年十一月七日
      下午十四點十分警訊筆錄及九十一年十一月十四日上午十
      點檢察官偵訊筆錄，錄音內容與筆錄內容之比對及查證丙○○在警方訊問和檢察官偵訊時有無毒癮發作之現象，勘
      驗結果如下：
      壹、先勘驗警詢筆錄（九十一偵七六二六號卷第三十六頁
          正面開始）勘驗至法庭時鐘下午三點十分，勘驗至該
          卷三十七頁反面倒數第二行為止。
      一、錄音場景除詢問者與被詢問者之對話外，間雜有其他
          員警處理公務之談話，惟詢問者與被詢問者的對話尚
          屬清晰，足以作為以筆錄內容之比對。
      二、錄音係一問一答，筆錄內容比對錄音內容並無錯誤記
          載之情形。
      三、丙○○答話聲音較為低沉，但仍足以辨析其答話內容
          。
      四、錄音過程丙○○並未表示其有毒癮發作之不舒服之情
          形或是有叫鬧之言詞出現。
      貳、繼續勘驗檢察官偵訊筆錄（九十一偵七六二六號卷第
          一三五頁開始）
      一、(1)一三五頁反面第八行，檢察官係問：你在該次警訊
          中是否向警方供稱安非他命和海洛因是向綽號俊宏及
          阿輝買的？
          (2)一三六頁正面針對第三行的訊問，證人丙○○除回
            答如筆錄第四至六行之內容外，並有回答「他們說
            那是他們自己要吃的」。
          (3)一三六頁反面倒數第三行，證人丙○○原先回答是
            說：電話中是向林俊宏表示要買海洛因，檢察官質
            疑那你這樣子不怕監聽哦，證人丙○○後來才說：
            我在電話中跟他說我要１及筆錄以下之內容。
          (4)一三八頁反面第五行證人丙○○稱：我向丁○○買
            海洛因，檢察官質問證人剛剛你說向丁○○買安非
            他命沒有買海洛因現在為何這樣講？證人丙○○明
            確答稱：有向阿輝買海洛因，其餘內容如筆錄。
          (5)勘驗至下午四點七分筆錄內容全部勘驗完畢。
      二、除一、之外偵訊筆錄內容比對錄音內容無錯誤記載情
          形。
      三、錄音過程丙○○並未表示其有毒癮發作不舒服之情形
          或是有叫鬧之言詞出現。
      上開勘驗結果有本院前審勘驗筆錄在卷可稽（見本院上更
      一審卷二第二一一至二一四頁）。依據本院前審上開勘驗
      結果，並未發現證人丙○○在警方訊問和檢察官偵訊時，
      有毒癮發作之現象。經本院前審訊問證人丙○○對上開勘
      驗結果之意見，證人丙○○雖又證稱：「在派出所警訊時
      ，我不說警員就要威脅我。檢察官訊問的時候，我的藥癮
      還沒有完全退掉，人也會不舒服，問的時候我也會害怕」
      等語（見本院上更一審卷二第二一三頁）。惟就其證稱：
      警訊有遭警員威脅、及在檢察官偵訊問時，尚有毒癮發作
      現象等部分，均有本院前審上開勘驗結果不合。且證人即
      制作證人丙○○警訊筆錄之警員林志強，亦於本院前審到
      庭證稱：「（問：警詢錄音，據本院準備程序勘驗係連續
      錄音，但是你詢問丙○○、丙○○回答之距離你下一個詢
      問的問題，何以有較多時間的間隔，而不是緊接著繼續詢
      問？）因為當時我是以手寫的方式紀錄，所以需要一些時
      間來記錄才會提出下一個詢問的問題」、「（問：本案於
      詢問丙○○時候丙○○的精神狀態是否有毒癮發作的現象
      ？）應該是沒有，他應該很正常」、「（問：通常在製作
      筆錄的時候如果被詢問者出現毒癮發作或表示有毒癮發作
      的現象你們會不會繼續做筆錄？）如果有毒癮發作我們會
      把他送醫，並中斷詢問」、「（你在製作筆錄的時候有無
      對丙○○施加強暴、脅迫或利用不正當的手段來取供？）
      沒有」等情（見本院上更一卷三第三○、三一頁）。當時
      證人丙○○亦有在場，經本院前審再當庭訊問證人丙○○
      對於證人林志強上開證詞之意見，依據證人丙○○所證：
      「我當時有一點不舒服，警員沒有問，我也沒有告訴他」
      等語（見本院上更一卷三第三二頁），其已未再指陳有遭
      警員威脅取供之情事。證人丙○○在本院前審就其警、偵
      訊過程之精神狀態所為之上開證詞，經查既非事實，且前
      後反覆不一；而就被告丁○○與共同被告林俊宏共同販賣
      第一級毒品給證人丙○○施用部分，證人丙○○在本院前
      審所改證：係請被告丁○○與共同被告林俊宏代為購買云
      云，經查亦與事實不合，致不被本院前審就此部分之確定
      判決所採信；依據上開證據，證人丙○○在本院前審審理
      時，已有迴護被告丁○○與甲○○之意，此情甚為明顯。
      又證人丙○○具有國中教育程度，其於警、偵訊應訊當時
      ，年齡亦已有二十六歲，智識健全，衡情當不可能將其委
      請他人代為購買安非他命之事實，誤述為係向此人購買安
      非他命。且就其購買安非他命之聯絡方法，及購買安非他
      命之對象，亦應不可能誤述。再者，證人丙○○在本院前
      審審理時，既又證稱：其不知被告甲○○係至何處向何人
      購買安非他命等語，則其理應不知被告甲○○向他人購買
      安非他命之情形，詎其卻又在本院前審審理時，證述被告
      甲○○應未賺取差價，其迴護被告甲○○之情，亦甚為明
      顯。此外，證人丙○○在警訊供述施用安非他命之期間長
      達一年二月，而被告甲○○在本院本案審理時，亦坦承上
      開案發期間，其並未施用安非他命，並自承其在警、偵訊
      供稱「其所施用之海洛因係共同被告丁○○提供」乙情，
      確屬真實（見本院本案審理筆錄第五頁）；則曾向他人購
      得安非他命之證人丙○○，豈有可能委請未曾向他人購買
      安非他命之被告甲○○代購安非他命？證人丙○○在本院
      前審審理時，所為之上開證詞，及在本院本案審理時，再
      為相同之證詞，因有上開違背情理之處，故為本院所不採
      信。而證人丙○○在檢察官訊問時所為之上開證詞，因無
      「顯有不可信之情況」，依據刑事訴訟法第一百五十九條
      之一第二項之規定，自得採為證據。另外，證人丙○○在
      司法警察調查中所為之上開陳述，既與審判中之證詞不符
      ，且當時之記憶較為清晰，又無因人情干擾而受他人影響
      之情況，較無利害關係之衡量，自堪認具有較可信之特別
      情況，並為證明被告丁○○及甲○○之犯罪事實存否所必
      要，則依據刑事訴訟法第一百五十九條之二之規定，上開
      警訊陳述亦具證據能力。惟因證人丙○○在上開警訊係將
      購買海洛因、安非他命之情形併為陳述，嗣在偵查中，則
      有就其向被告丁○○、甲○○購買安非他命之次數、時間
      、地點、數量為具體證述之情形，故就證人丙○○向被告
      丁○○、甲○○購買安非他命部分，除就證人丙○○有事
      先利用上開行動電話與被告丁○○通聯並約定安非他命之
      買賣，此部分應參酌證人丙○○之警訊陳述而為認定之外
      ，其餘部分，即應審酌證人丙○○在偵查中之證詞，而為
      認定。
（二）又本案被告甲○○就其被訴之此部分犯行，雖始終辯稱：
      係向證人丙○○代為購買安非他命等語，且於本院本案審
      理時，又以證人身分證述：「那天丁○○剛好出去，他（
      指丙○○）一來就要找丁○○，我告訴他丁○○已經出去
      了，他要我幫他買安非他命，我才出去幫他買」等情（見
      本院本案審理筆錄），亦即證稱此事與被告丁○○無關。
      惟被告甲○○辯稱其係代證人丙○○購買安非他命乙情，
      為本院所不採信，其理由已如上述。再者，本案被告丁○○確有被警查扣0000000000號行動電話門號之
      易付卡，此係被告丁○○所是認之事實。而證人丙○○當
      時有使用0000000000行動電話，其家裏亦有申
      設0000000號電話，此情亦據證人丙○○在偵查中
      證述在卷。既有行動電話可資通聯，則證人丙○○如為施
      用安非他命之目的，而要找被告丁○○，自以先利用行動
      電話與被告丁○○通聯確認，較合情理。且如證人丙○○
      並未事先與丁○○通聯並約定購買安非他命，而係至被告
      甲○○之住所要找被告丁○○，因被告丁○○外出，未能
      遇到被告丁○○，才向被告甲○○購買安非他命，則此事
      既與被告丁○○並無任何關聯，證人丙○○豈會在警、偵
      訊中，多次陳（證）述係向被告丁○○購買安非他命？證
      人丙○○既在警訊陳稱：安非他命之購買方式係先以電話
      聯絡，後再約定時間、地點完成交易；復在檢察官偵訊時
      ，具結明確證稱：「我向丁○○買過安非他命，沒買過海
      洛因」、「我只向丁○○買一次安非他命」、「（問：交
      易方式地點時間為何？）我直接去丁○○家向他買，在九
      十一年九月間某日白天去，我到那裏時，丁○○不在，是
      甲○○，後我拿一千元交給甲○○，甲○○就拿一包安非
      他命給我」等情，則此後其在同一偵訊期日又另證稱：「
      我安非他命只向甲○○買過一次」一語，應係就：其至約
      定地點，因丁○○已經不在該處，乃由被告甲○○取出一
      包安非他命與其完成交易之事實，所為之陳述。尚難因此
      即置證人丙○○之其餘證詞於不顧，而認被告丁○○與此
      事無關。而證人丙○○既先與被告丁○○事先在電話中約
      定安非他命一包一千元之買賣，其後因被告丁○○有事外
      出，乃推由被告甲○○在約定地點與證人丙○○完成交易
      ，則被告丁○○與甲○○就此部分販賣第二級毒品安非他
      命之犯行，自堪認有犯意聯絡及行為分擔。被告甲○○在
      本院本案審理時所為之上開證詞，尚不足為有利被告丁○○之認定。
（三）再者，本案被告甲○○於九十一年十一月十五日之警訊筆
      錄，經本院前審勘驗（見本院更一卷第一七五至一九五頁
      ），除查無警員有施加強暴、脅迫、利誘、詐欺或其他不
      正方法取供之情事之外，被告甲○○於上開警訊亦有供述
      ：丁○○亦有在其住所販賣安非他命（但係以販賣海洛因
      為主），並係用0000000000號等行動電話聯絡
      販賣，「師公坤」（即丙○○）平常亦係打電話和丁○○
      聯絡，再約定地點，而向丁○○購買毒品等語。就被告丁○○部分，被告甲○○上開警訊陳述既無不法取供之情事
      ，且依據本院前審上開勘驗筆錄內容，被告甲○○亦坦承
      有替丁○○轉交毒品而共同犯罪之情形，堪認被告甲○○
      並無為脫免罪責而嫁禍於被告丁○○之情形，而當時距離
      案發日期較為接近，較無受人情干擾之情形，自堪認具有
      較可信之特別情況，並為證明被告丁○○之犯罪事實存否
      所必要，則依據刑事訴訟法第一百五十九條之二之規定，
      上開警訊陳述對於被告丁○○犯罪事實之認定，亦具證據
      能力。
（四）審酌上開各情，證人丙○○有於九十一年九月間某日，先
      撥打丁○○之0000000000號行動電話門號與丁○○聯絡，談妥購買安非他命之金額、數量、約定交易時
      間及地點後，證人丙○○即依約前往彰化縣大城鄉○○村
      ○○路五號甲○○住處，欲與被告丁○○完成買賣安非他
      命之交易，適被告丁○○外出，乃由與被告丁○○有共同
      犯意聯絡之被告甲○○拿出第二級毒品安非他命一包，並
      以一千元之價格，賣給證人丙○○施用，上開事實堪以認
      定。
五、按販賣毒品安非他命乃違法行為，非可公然為之，且因毒品
    安非他命亦無不變之公定價格，每次買賣之數量、價格，常
    隨買賣雙方交情深淺、需求量多寡、來源是否充裕、對行情
    之認知、可能之風險、毒品之品質、純度等因素而異其標準
    。從而販賣毒品安非他命之利得，即便被告本身亦難於事後
    精確算知，本案被告丁○○、甲○○均否認有販賣毒品安非
    他命之犯行，更不供述利得，又無法查知被告丁○○、甲○○原取得毒品安非他命之確實重量、純度及價格，是亦無從
    精確算知被告將安非他命販售予吳錫興、丙○○二人實際所
    獲得之利潤數額，但我國政府一再宣示反毒決心，販賣毒品
    安非他命亦屬違法行為，且與轉讓毒品安非他命之處罰均重
    ，此為國人共知，被告丁○○、甲○○二人與證人吳錫興、
    丙○○又非親友至交，若非貪圖販入賣出之買賣價差，要無
    甘冒刑責無償轉讓毒品安非他命給證人吳錫興、丙○○二人
    施用之理。被告丁○○、甲○○二人有販賣毒品安非他命牟
    利之意圖，至屬灼然。又本案雖未查扣毒品安非他命，亦未
    查獲電子秤、分裝袋等常見之販毒工具，但本案被告甲○○
    販賣第二級毒品給證人吳錫興之時間係在九十一年七月間，
    被告丁○○、甲○○二人共同販賣毒品安非他命給證人丙○○之時間，係在九十一年九月間，而被告丁○○、甲○○二
    人則係在九十一年十月三十一日被警查獲；被告丁○○、甲○○二人被警查獲之時間，距離上開第二級毒品安非他命之
    交易日期已有一段時間，自無從依據其等二人在九十一年十
    月三十一日被警查獲時，未被查扣毒品安非他命，亦未被查
    獲電子秤、分裝袋等常見之販毒工具，即認定被告丁○○、
    甲○○二人並無上開販賣第二級毒品安非他命之犯行。復有
    被告丁○○所持有之行動電話易付卡一張（門號00000
    00000）扣案可憑，綜上理由，本案被告丁○○、甲○○二人上開販賣第二級毒品安非他命之犯行，均堪以認定。
六、論罪部分：
（一）按安非他命係毒品危害妨制條例所規定之第二級毒品，不
      得販賣，被告丁○○、甲○○二人意圖營利而販賣第二級
      毒品安非他命，核被告丁○○、甲○○二人上開所為，均
      係犯修正前毒品危害防制條例第四條第二項之販賣第二級
      毒品罪（被告丁○○、甲○○二人行為後，九十二年七月
      九日修正公布之毒品危害防制條例業於九十三年一月九日
      施行，被告丁○○、甲○○販賣第二級毒品犯行，依修正
      前、後毒品危害防制條例第四條第二項所規定之法定刑，
      其刑度並無不同，則依據刑法第二條第一項前段規定，自
      應應適用修正前之毒品危害防制條例之規定），至於其等
      為販賣而持有第二級毒品安非他命之低度行為，已被嗣後
      販賣第二級毒品安非他命之高度行為所吸收，應不另論罪
      。
（二）被告丁○○、甲○○就販賣第二級毒品安非他命給丙○○
      部分，二人之間具有犯意聯絡及行為分擔，為共同正犯。
（三）九十五年七月一日施行之刑法雖已廢除修正前刑法第五十
      六條連續犯之規定，惟被告甲○○先後二次販賣第二級毒
      品之犯行，其時間緊接，犯罪構成要件相同，顯係基於概
      括犯意反覆為之，合於修正前刑法第五十六條連續犯之規
      定，應論以一罪；雖得加重其刑至二分之一，但如不適用
      修正前刑法第五十六條連續犯之規定，被告甲○○先後二
      次販賣第二級毒品之犯行，即應個別論罪，後再裁定應執
      行之刑，比較上開新、舊法律規定，自以適用修正前刑法
      第五十六條連續犯之規定，較有利於被告甲○○，則依據
      刑法第二條第一項前段之規定，被告甲○○先後二次販賣
      第二級毒品之犯行，因合於修正前刑法第五十六條連續犯
      之規定，自應依據修正前刑法第五十六條連續犯之規定，
      論以一罪，並加重其刑（但法定刑為無期徒刑部分，依法
      不得加重）。
（四）被告甲○○二次販賣第二級毒品，被告丁○○一次販賣第
      二級毒品，各次均僅販售一千元，賣出毒品份量亦非多，
      所致實害應尚非甚鉅，此與長期、大量販賣毒品之毒販，
      為牟暴利購置販賣大量毒品殘害民眾之情形尚有區別，依
      其等二人就此部分之犯罪情狀，若仍均科處法定最低刑期
      有期徒刑七年，猶嫌過重，誠為情輕法重，在客觀上仍足
      以引起一般人同情，其等犯罪之情狀顯可憫恕，爰均依刑
      法第五十九條規定酌量減輕其刑（修正前刑法第六十五條
      係規定：「無期徒刑不得加重」、「無期徒刑減輕者，為
      七年以上有期徒刑」；反之，依據修正後之現行刑法第六
      十五條則規定：「無期徒刑不得加重」、「無期徒刑減輕
      者，為二十年以下十五年以上有期徒刑」。比較上開修正
      前、後刑法之規定，修正後即現行刑法之規定並無較有利
      於被告之情形，則依據刑法第二條第一項前段之規定，自
      應適用上開行為時即修正前刑法之規定，對上開被告減輕
      其刑）。
（五）本案被告丁○○曾於八十八年間，因犯竊盜罪，經臺灣彰
      化地方法院判處有期徒刑十月確定；再因另犯非法施用第
      一級毒品罪、及非法施用第二級毒品罪，經臺灣彰化地方
      法院分別判處有期徒刑七月、三月確定，嗣被告丁○○所
      犯上開各罪被判處之有期徒刑，因合於數罪併罰規定，業
      經臺灣彰化地方法院裁定其應執行刑為有期徒刑一年六月
      確定，並於九十年六月五日執行完畢；又被告甲○○則曾
      於八十七年間，因犯非法持有具殺傷力之改造手槍罪、及
      犯非法製造彈藥罪，經臺灣彰化地方法院分別判處有期徒
      刑一年七月、併科罰金新台幣六萬元，及有期徒刑一年三
      月、併科罰金新台幣四萬元，且定其應執行刑為有期徒刑
      二年八月、併科罰金新台幣九萬元確定，後經入監執行，
      已於九十年二月二十日假釋出監並交付保護管束，並至九
      十年十一月八日假釋期滿，其假釋未被撤銷而視為執行完
      畢；上開事實有臺灣彰化地方法院檢察署刑案資料查註紀
      錄表及本院被告二人之全國前案紀錄表在卷可按。被告丁○○、甲○○二人在受上開有期徒刑之執行完畢後，五年
      內再因故意而犯本案有期徒刑以上之罪，無論依據修正前
      後刑法第四十七條之規定，均構成累犯，應逕依現行刑法
      第四十七條第一項之規定，論以累犯，除法定刑中無期徒
      刑部分依法不得加重外，餘並遞加重其刑。
（六）被告丁○○、甲○○二人，同有刑罰之加重、減輕事由，
      並依法先加重，後減輕之。
（七）本案被告丁○○被警查扣之行動電話易付卡一張（門號0
      000000000，依據行動電話租用之定型化契約，
      係屬電信公司所有，爰不為沒收之宣告。又被告甲○○個
      別販賣第二級毒品之所得新台幣一千元，係販賣第二級毒
      品所得之財物，應依修正前毒品危害防制條例第十九條第
      一項之規定宣告沒收之，如全部或一部不能沒收時，以其
      財產抵償之；另被告甲○○與丁○○共同販賣第二級毒品
      之所得財物新台幣一千元，亦應依據同上規定宣告連帶沒
      收，如全部或一部不能連帶沒收時，亦應以其等財產抵償
      之。
（八）又依據證人吳錫興、丙○○或被告甲○○之證（供）述情
      形，上開第二級毒品安非他命之販賣，並無併同第一級毒
      品海洛因一起販賣之情形，自無一行為觸犯二罪名之想像
      競合犯之情形。被告甲○○之指定辯護人另為被告甲○○
      辯護此情，為本院所不採取，併此敘明。
（九）公訴人雖又指訴被告丁○○、甲○○二人上開所犯，共同
      被告林俊宏亦屬共同正犯，惟依據證人吳錫興、丙○○或
      被告甲○○之證（供）述情形，其等並未證（供）共同被
      告林俊宏亦有參與上開販賣第二級毒品安非他命之犯行，
      公訴人亦未提出確切之證據，證明共同被告林俊宏亦有參
      與上開販賣第二級毒品安非他命之犯行，本院自無從為此
      認定，併此敘明。
七、不另為無罪判決部分：
（一）本案公訴人之公訴意旨另又指訴：（１）被告丁○○、甲○○共同基於販賣第二級毒品安非他命營利之概括犯意聯
      絡，自九十一年七月某日起，迄同年七、八月某日止，於
      戊○○以電話與被告丁○○聯絡購買第二級毒品安非他命
      事宜，嗣約妥時間及地點後，再先後至大城鄉○○路○段
      路邊、大城國中附近，由共同被告林俊宏攜帶第二級毒品
      安非他命，以每包五百元及一千元之價格，並以一手交錢
      一手交貨之方式，連續販賣第二級毒品安非他命予戊○○
      二次，因認被告丁○○、甲○○此部分，亦與共同被告林
      俊宏共同涉犯修正前毒品危害防制條例第四條第二項之販
      賣第二級毒品安非他命罪嫌；（２）吳錫興於九十一年七
      月間某日，以其使用0000000000號行動電話撥
      打甲○○住處電話與甲○○聯絡，談妥購買安非他命之金
      額、數量及約定交易時間、地點後，被告丁○○即與甲○○基於共同犯罪之犯意聯絡，由甲○○前往其住處附近之
      「永光國小」前，以一手交錢一手交貨之方式，將第二級
      毒品安非他命一包，以一千元之價格販賣給吳錫興，因認
      被告丁○○就此部分，亦有共同販賣第二級毒品安非他命
      之罪嫌。
（二）惟被告丁○○、甲○○二人堅詞否認尚有上開共同販賣第
      二級毒品安非他命給戊○○之犯行，被告丁○○亦堅詞否
      認伊有販賣第二級毒品安非他命給吳錫興之犯行。經查：
（１）本案證人戊○○於九十一年警訊時，就其施用安非他命之
      來源，及其曾否向被告丁○○、甲○○購買過毒品部分，
      係供述：「（吸食安非他命）我是向路上村一位綽號叫【
      阿明】的人購買的，每次都是購買五百元及一千元不等」
      、「是用玻璃球當吸食器過濾後吸食，最後一次吸食是於
      ９１年１０月初在大城鄉山腳村萬安宮附近吸食」、「（
      我）曾幫朋友買過海洛因」、「我幫我朋友師公坤（丙○○）買過海洛因」、「（你是向何人購買海洛因？）我是
      跟林俊宏購買的」、「（你向林俊宏買過幾次？於何時何
      地購買多少？）買過二次，第一次在大城西港路附近，第
      二次是在大城國中前，大約都在九十一年八、九月份時」
      、「（你是否認識「阿輝」黃明輝【丁○○】？）有看過
      ，不是很熟，他是跟林俊宏在一起的」、「（你是否曾向
      黃明輝買過毒品？）我曾透過林俊宏向黃明輝問過購買毒
      品之事」、「（警方所提供之兩人照片，是否為你所認識
      之林俊宏、黃明輝兩人？）是他們二人沒錯」、「（你是
      否曾聽說黃明輝在販賣毒品？）有，我知道本來是黃明輝
      （丁○○）在販賣毒品後來林俊宏就跟他在一起販賣毒品
      」、「（你是否認識甲○○【白面】？）我聽過，但不認
      識他」、「（你以上所說是否為自由意識下之陳述？）是
      我自由意識下之陳述」等語（見林警刑字第０９１００１
      ３５２９０號警卷第十三、十四頁）。依據證人戊○○於
      上開警訊之陳述，其安非他命係向「路上村」綽號「阿明
      」之人所購買，只曾向被告丁○○及共同被告林俊宏購買
      過海洛因，亦不認識被告甲○○。其後，證人戊○○於九
      十一年十二月十日檢察官偵訊時，雖有證稱：（你在九十
      一年十一月九日上午有無在二林分局刑事組指認你曾幫丙○○向林俊宏買海洛因？）是的」、「（你在警訊中所指
      認的阿明是何人？）我在警訊中是講阿輝」、「（提示林
      俊宏、黃明輝、甲○○三人刑事資料照片你所指認的阿輝
      是否其中之人？）是黃明輝」、「（何時起向【阿輝】買
      安非他命？）九十一年六、七月間，最後一次約在七、八
      月間，我前後共向他買二次，一次買五百元，一次買一千
      元，均一包」、「（交易方式？）我打電話向阿輝講，阿
      輝再找林俊宏拿給我，一次在大城西港路，一次在大城國
      中那裏拿給我」、「（提示二林分局０６０５專案通訊譯
      文資料裡面有說明戊○○之通訊資料是否你講的？）是的
      ，00000000這通電話是我幫師公坤拿毒品，00
      000000及２１０４是有人欠阿輝錢，我打電話連絡
      要拿給林俊宏，譯文中的阿偉就是阿輝，0000000
      0這通電話也是別人欠錢叫我拿去還」、「（你前後幫師
      公坤向林俊宏他們買過幾次海洛因？）大概一、二次」、
      「（你幫師公坤買毒品都與何人聯絡？）我都與黃明輝連
      絡，林俊宏再拿毒品給我」、「（你是否認識白面甲○○
      ？）不認識」、「（你在警訊中所言實在否？）實在」等
      情（見七六二六號偵卷第一七三、一七四頁），惟依據本
      案卷證資料，尚無從證明被告丁○○曾在「路上村」居住
      ，則證人戊○○於偵查中證稱被告黃明輝即係「路上村」
      之阿明，其真實性已堪置疑。且觀上開證人於警訊中陳述
      ：伊有看過綽號「阿輝」之丁○○，但不是很熟，伊有透
      過林俊宏向丁○○詢問購買毒品之事等語，衡情，如其於
      警訊中真係陳述安非他命係向綽號「阿輝」之被告丁○○
      購買，則其焉會另行陳述：伊曾透過林俊宏向丁○○詢問
      購買毒品之事宜？再觀諸其於原審法院九十二年四月十五
      日調查中所證述：「（是否向綽號阿明購買安非他命？）
      答：我不知道阿明之真實姓名地址」、「（透過林向何人
      買毒品？）阿輝，透過林買海洛因五百及一千二次」、「
      （為何透過林買？）丙○○叫我幫他問的」、「（在何處
      購買？）大城國中、大城西港路」、「（阿明與阿輝是否
      同人？）不是，我不知道他們的真實姓名。阿明在二林認
      識。我是買海洛因，我買了二次，一次一千，一次五百，
      時間已久我忘記。託被告林幫我問的，去年八，九月間。
      我是透過林幫我問是否有認識的」、「（有無拿到毒品？
      ）有」、「（是否認識被告黃、王？）只有認識被告林」
      、「（到底在上揭地點購買何種毒品？）兩次都是海洛因
      」、「（透過林購買何種毒品？）都是海洛因」等情（原
      審卷一第八○至八三頁），益難認定本案證人戊○○曾向
      被告丁○○購買過安非他命。而就被告甲○○部分，本案
      更無確切之證據，足以證明其有參與任何販賣安非他命給
      證人戊○○之犯行。至於證人戊○○在本院本案審理時，
      已距案發時間將近五年，觀其證詞亦前後反覆並語焉不詳
      ，足證已難期其就此部分為明確之證詞，尚難採為不利被
      告丁○○、甲○○不利之證據。
（２）再就證人吳錫興於九十一年七月間某日，以其使用000
      0000000號行動電話與被告甲○○聯絡，進而由被
      告甲○○前往其住處附近之「永光國小」前，以一手交錢
      一手交貨之方式，將第二級毒品安非他命一包，以一千元
      之價格販賣給吳錫興部分，依據證人吳錫興之歷次陳述與
      證詞，均未指證被告丁○○有參與此事；而被告甲○○亦
      未具體供述被告丁○○有參與此部分犯行；自難依憑被告
      丁○○當時係在被告甲○○家中居住之事實，而為此認定
      。
（３）綜上理由，本案公訴人就上開部分對被告丁○○、甲○○
      之指訴，均屬犯罪不能證明，惟因公訴人認上開部分，與
      被告丁○○、甲○○前開被論罪科刑之販賣第二級毒品罪
      之犯行，有修正前刑法第五十六條連續犯之裁判上一罪關
      係，爰不就此部分，另為被告丁○○、甲○○二人無罪之
      諭知。
八、原審判決以被告丁○○、甲○○二人上開販賣第二級毒品罪
    之犯行，其犯罪事證明確，乃予以論罪科刑，固屬有見，惟
    原審判決就此部分除未及比較新、舊法律之適用之外，尚將
    本案被告丁○○被警查扣之行動電話易付卡一張（門號00
    00000000，依據行動電話租用之定型化契約，係屬
    電信公司所有），亦誤為沒收之宣告；另就被告丁○○、甲○○二人共同販賣第二級毒品之所得財物新台幣一千元，未
    諭知應連帶沒收之意旨，以上均有違誤。是本案被告丁○○
    、甲○○二人上訴意旨否認有販賣第二級毒品之犯罪，指摘
    原審判決對其等二人論罪科刑不當，其等二人就此部分之上
    訴雖均無理由，惟原審判決關於被告丁○○部分、甲○○販
    賣第二級毒品部分，既有上開可議之處，即屬無可維持，自
    應由本院將原審判決關於被告丁○○、甲○○販賣第二級毒
    品部分，均予撤銷改判（原審判決關於定應執行刑部分，業
    經本院前審判決予以撤銷確定）。爰審酌被告丁○○、甲○○二人之品行、販賣第二級毒品之犯罪情節、所生危害、及
    二人犯罪後否認犯行，未見悔意等一切情狀，分別量處如主
    文第二、三項所示之刑。被告甲○○個別販賣第二級毒品之
    所得新台幣一千元沒收之，如全部或一部不能沒收時，以其
    財產抵償之；另與被告丁○○共同販賣第二級毒品之所得新
    台幣一千元應連帶沒收，如全部或一部不能連帶沒收時，以
    其等財產抵償之。
九、據上論斷，應依刑事訴訟法第三百六十九條第一項前段、第
    三百六十四條、第二百九十九條第一項前段、修正前毒品危
    害防制條例第四條第二項、第十九條第一項，刑法第二條第
    一項前段、第十一條、第二十八條、修正前刑法第五十六條
    、刑法第四十七條、第五十九條，判決如主文。
本案經檢察官乙○○到庭執行職務。
中　　華　　民　　國　　96　　年　　5 　　月　 　2　　日
            刑事第三庭    審判長法　官　王  增  瑜
                                法　官  蔡  紹  良
                                法　官  廖  柏  基
上列正本證明與原本無異。
如不服本判決應於收受送達後十日內向本院提出上訴書狀，其未
述上訴之理由者並得於提起上訴後十日內向本院補提理由書（
須按他造當事人之人數附繕本）。
                                書記官  王  麗  英
中　　華　　民　　國　　96　　年　　5 　　月　 　2　　日
【附錄論罪科刑法條】
修正前毒品危害防制條例第四條第二項：
製造、運輸、販賣第二級毒品者，處無期徒刑或七年以上有期徒
刑，得併科新臺幣七百萬元以下罰金。
